臺灣臺南地方法院刑事判決
111年度易字第1184號
公  訴  人  臺灣臺南地方檢察署檢察官
被      告  蘇政維



上列被告因竊盜案件，經檢察官提起公訴（111年度撤緩調偵字
第6號），被告於本院準備程序中，就被訴事實為有罪之陳述，
經本院告知簡式審判程序意旨，並聽取公訴人及被告之意見後，
本院裁定依簡式審判程序審理，並判決如下：本院判決如下：
    主      文
蘇政維犯結夥三人以上竊盜罪，處有期徒刑柒月。犯罪所得耳機
參個，於全部或一部不能沒收或不宜執行沒收時，追徵其價額。
    事實及理由
一、本件犯罪事實及證據，除犯罪事實補充被告嗣後從黃文郁手
    中取得其中耳機三個外，餘均引用檢察官起訴書之記載（如
    附件）。
二、論罪科刑： 
  ㈠核被告蘇政維所為，係犯刑法第321條第1項第4款之結夥三人
    以上竊盜罪。
  ㈡被告與同案被告黃文郁及黃家駿之成年男子，就上開犯行有
    犯意聯絡及行為分擔，均應論以刑法第28條之共同正犯。
  ㈢爰以行為人之責任為基礎，審酌被告犯本案前並無經法院論
    罪科刑及執行完畢之紀錄，有臺灣高等法院被告前案紀錄表
    1份在卷可考，另其欠缺尊重他人財產法益之觀念，造成他
    人財產損失，危害社會治安，法治觀念偏差，所為實不足取
    ；惟念被告坦承犯行之犯後態度，兼衡其所竊取物品之價值
    ，並考量其犯罪之手段，暨其自述國中畢業，已婚，沒有小
    孩，現在從事水產行銷，主要在賣蝦子，須要扶養父母親等
    一切情狀，量處如主文所示之刑。
三、沒收部分：
　㈠按犯罪所得之沒收或追徵，在於剝奪犯罪行為人之實際犯罪
    所得，使其不能坐享犯罪之成果，以杜絕犯罪誘因。2人以
    上共同犯罪，關於犯罪所得之沒收或追徵，應就各人所分得
    者為之，所謂各人「所分得」之數，係指各人「對犯罪所得
    有事實上之處分權限」而言。各共同正犯有無犯罪所得、所
    得多寡，法院應視具體個案之實際情形，綜合卷證資料及調
    查結果而為認定。又按犯罪所得，屬於犯罪行為人者，沒收
    之；前2項之沒收，於全部或一部不能沒收或不宜執行沒收
    時，追徵其價額，刑法第38條之1第1項前段、第3項定有明
    文。
　㈡經查，被告與同案被告2人所雖竊得6個耳機，且未扣案，亦
    未發還被害人，惟被告僅取得其中3個，已為被告所自承，
    共犯黃文郁雖稱已將全部耳機交給被告，惟為被告所否認，
    依罪證有疑，利於被告之原則，本院認被告應僅取得3個耳
    機，並依上開說明，定被告沒收範圍，並於全部或一部不能
    沒收或不宜執行沒收時，追徵其價額。。
據上論斷，應依刑事訴訟法第273條之1第1項、第299條第1項前
段、第310條之2、第454條第2項，判決如主文。
本案經檢察官彭盛智提起公訴，檢察官莊士嶔到庭執行職務。　
中　　華　　民　　國　　111 　年　　12　　月　　1　　日
　　　　　　　　　刑事第七庭    法　官　鄧希賢
以上正本證明與原本無異
如不服本判決應於收受本判後20日內向本院提出上訴書狀，並應
敘述具體理由。其未敘述上訴理由者，應於上訴期間屆滿後20日
內向本院補提理由書狀（均須按他造當事人之人數附繕本）「切
勿逕送上級法院」。
  　　　　　　　　　　　　　　　書記官　曾詩珊
中　　華　　民　　國　　111 　年　　12　　月　　1 　　日
附件：
臺灣臺南地方檢察署檢察官起訴書
                                  111年度撤緩調偵字第6號
　　被　　　告　蘇政維　男　22歲（民國00年00月0日生）
　　　　　　　　　　　　住○○市路○區○○路000巷00號
　　　　　　　　　　　　國民身分證統一編號：Z000000000號
上列被告因竊盜案件，前經本署檢察官為緩起訴處分，嗣經依法
撤銷緩起訴，茲經偵查終結，認為應提起公訴，茲將犯罪事實及
證據並所犯法條分敘如下：
　　　　犯罪事實
一、蘇政維與黃文郁（所涉竊盜犯行，前經本署檢察官為緩起訴
    處分，嗣經依法撤銷緩起訴，並提起公訴，經臺灣臺南地方
    法院以111年度簡字第1695號判決判處有期徒刑4月）係友人
    ，黃文郁因自己有設置娃娃機臺供他人取物，因而得知各店
    家娃娃機臺之鑰匙可通用，並曾向蘇政維提及此事，渠等竟
    心生貪念認有機可乘，竟共同意圖為自己不法所有，基於結
    夥三人竊盜之犯意聯絡，而於民國108年7月30日晚間某時，
    由蘇政維撥打電話予同有犯意聯絡之黃家駿(所涉共同竊盜
    犯行，另為緩起訴處分)，渠等謀議既定，黃文郁提供可開
    啟娃娃機臺之鑰匙1把予黃家駿，黃家駿即騎乘車牌號碼000
    -0000號普通重型機車與騎乘車牌號碼000-000號普通重型機
    車之黃文郁（其上搭載蘇政維），於翌(31)日2時24分許，
    共同前往臺南市○○區○○段0000○0號娃娃機店，抵達後，黃文
    郁、蘇政維在該店外把風，黃家駿則獨自1人進入店內，並
    持上開黃文郁所交付之鑰匙開啟鐘斌翰、陳彥達所有之娃娃
    機臺玻璃門後，徒手竊取該機臺內TWS真無線立體聲耳機3顆
    、MEIHAO藍芽耳機3顆（價值共新臺幣1萬1,940元）等物品
    ，得手後旋騎乘上開機車逃逸。嗣因陳彥達、鐘斌翰察覺物
    品遭竊，經調取店內監視器查悉上情後，報警究辦。
二、案經陳彥達、鐘斌翰訴請高雄市政府警察局湖內分局報告偵
    辦。
　　　　證據並所犯法條
一、上揭犯罪事實，業據被告蘇政維於偵訊時坦承不諱，核與證
    人即同案被告黃文郁、黃家駿、證人即告訴人陳彥達於警詢
    及偵訊時、證人鐘斌翰於警詢時之指訴相符，並有同案被告
    黃家駿作案時所著衣物及安全帽、機車、店內監視器錄影翻
    拍照片共24張、通聯調閱查詢單等資料在卷可佐，足徵被告
    之任意性自白與事實相符，被告犯嫌應堪認定。
二、核被告黃文郁所為，係犯刑法第321條第1項第4款之結夥三
    人竊盜罪嫌。被告就上開犯行與同案被告蘇政維、黃家駿有
    犯意聯絡及行為分擔，請以共同正犯論擬。被告與同案被告
    2人所竊得之上開物品，為渠等犯罪所得，雖未扣案，亦未
    發還告訴人，惟因被告已與告訴人達成和解，並賠償告訴人
    所受損失，被告未因本案犯罪而保有任何利益，如再就其犯
    罪所得宣告沒收或追徵，恐有過苛之虞，毋庸宣告沒收或追
    徵，附此敘明。
三、依刑事訴訟法第251條第1項提起起公訴。
　　此　致
臺灣臺南地方法院
中　　華　　民　　國　 111　　年　　9 　　月　　20　　日
　　　　　　　　　            檢察官   彭 盛 智
本件證明與原本無異
中　　華　　民　　國　 111  　年　　9 　　月　　27　　日
                              書記官   王 雅 樂
附錄所犯法條：
中華民國刑法第321條
犯前條第 1 項、第 2 項之罪而有下列情形之一者，處 6 月以
上 5 年以下有期徒刑，得併科 50 萬元以下罰金：
一、侵入住宅或有人居住之建築物、船艦或隱匿其內而犯之。
二、毀越門窗、牆垣或其他安全設備而犯之。
三、攜帶兇器而犯之。
四、結夥三人以上而犯之。
五、乘火災、水災或其他災害之際而犯之。
六、在車站、港埠、航空站或其他供水、陸、空公眾運輸之舟、
    車、航空機內而犯之。
前項之未遂犯罰之。